【裁判字號】    89,易,21
【裁判日期】    890426
【裁判案由】    贓物
【裁判全文】
臺灣雲林地方法院刑事判決                            八十九年度易字第二一號
    公  訴  人  臺灣雲林地方法院檢察署檢察官
    被      告  甲○○
右被告因贓物案件，經檢察官提起公訴（八十八年度偵字第六一九三號），本院判決
如左：
    主  文
甲○○收受贓物，累犯，處有期徒刑伍月，如易科罰金，以佰元折算壹日。
    事  實
一、甲○○前於民國八十六年及八十七年間，因違反麻醉藥品管理條例案件及恐嚇取
    財案件，分別經本院及台灣板橋地方法院判處有期徒刑七月及十月確定，最後於
    八十八年四月十二日執行完畢。甲○○竟仍不知悔改，明知三十餘歲之綽號「阿
    龍」不詳姓名男子，所交付之未懸掛車牌號碼〔原車牌號碼為ＬＲＳ─八八一號
    〕、引擎號碼ＦＧ─一四五五九九號機車，未備有行車執照、亦無車籍證明資料
    ，係來路不明之贓車〔按該車為楊素蓮所有，於民國八十八年十月五日二十一時
    許，在雲林縣土庫鎮○○路前失竊〕。詎甲○○竟圖便利，於八十八年十二月六
    日零時許，在雲林縣虎尾鎮金冠美保齡球館前，予以收受，供己代步使用。嗣甲
    ○○於同年月十日十四時五十分許，騎乘該贓車，行經雲林縣元長鄉山內村與三
    嵌店交界處時，為警查獲。
二、案經林縣警察局虎尾分局報請臺灣雲林地方法院檢察署檢察官偵查起訴。
    理  由
一、訊之被告甲○○，固坦承於右揭時地，收受三十餘之綽號「阿龍」不詳姓名男子
    ，交付未懸掛車號之引擎號碼ＦＧ─一四五五九九號機車等情不諱，惟矢口否認
    有贓物犯行，辯稱：不知綽號「阿龍」詳細名字，他說如伊不騎，他也要丟棄，
    所以伊就騎乘使用，那時不知是贓車云云。惟查，車牌號碼、行車執照或車籍證
    明，未予懸掛及未隨車攜帶者，道路交通管理處罰條例均定有處罰規定。因此駕
    駛人駕車行駛於道路，其車輛應懸掛車牌並應隨車攜帶行車執照、或車籍之來源
    證明，以供交通警察單位之路檢，乃眾所週知之事，亦為被告所明知，已經本院
    訊明。被告甲○○既明知綽號「阿龍」之不詳姓名男子，所交付之該車未懸掛車
    牌、亦未備有行車執照，本即應探求該車之來源確否無疵，始予收受使用。詎甲
    ○○竟貪圖便利，在未究明為何未懸掛車牌、亦未取得行車執照並探明來源是否
    無疵，即貿然收受，自難謂無贓物之認知。參以被告甲○○並未能提出綽號「阿
    龍」之年籍資料，以供本院調查，且被告既知悉騎乘機車應備有行車執照，亦經
    其供明，是被告辯稱無贓物之認知，顯係犯後卸飾之詞，無由採信。而該機車確
    係被害人楊素蓮失竊，已據其指述綦詳，復有贓物認領保管單、車輛失竊個別查
    詢報表可資佐證。本件事證明確，被告犯行洵堪認定。
二、核被告所為，係犯刑法第三百四十九條第一項之收受贓物罪行。其前於八十六年
    及八十七年間，因違反麻醉藥品管理條例案件及恐嚇取財案件，分別經本院及台
    灣板橋地方法院判處有期徒刑七月及十月確定，最後於八十八年四月十二日執行
    完畢，有台灣雲林地方法院檢察署刑案資料查註紀錄表、本院被告全國前案紀錄
    表可按，其於刑之執行完畢後，五年內再犯本件有期徒刑以上之罪，為累犯，應
    依刑法第四十七條之規定，加重其刑。爰審酌被告有上揭犯罪等紀錄，已如上揭
    ，素行不端，其收受贓物助長竊盜犯之猖厥、對於社會所生之危害程度、及其犯
    罪動機、目的、犯罪後之態度等一切情狀，量處如主文所示之刑，並諭知易科罰
    金之折算標準。
據上論斷，應依刑事訴訟法第二百九十九條第一項前段，刑法第三百四十九條第一項
、第四十一條，第四十七條，罰金罰鍰提高標準條例第一條前段、第二條，判決如主
文。
本案經檢察官林伯宇到庭執行職務
中      華      民      國      八十九      年      四      月  二十六  日
                                        臺灣雲林地方法院刑事第一庭
                                            法    官  林  秋  火
右正本證明與原本無異。
如不服本判決，應於判決送達後十日內，向本院提出上訴狀。（須附繕本）
                                            書 記 官  詹  培  煌
中      華      民      國      八十九      年      四      月  二十六  日
刑法第三百四十九條
收受贓物者，處三年以下有期徒刑、拘役或五百元以下罰金。
搬運、寄藏、故買贓物或為牙保者，處五年以下有期徒刑、拘役或科或併科一千元以
下罰金。
因贓物變得之財物，以贓物論。


司法院資訊處製作；財團法人民間司法改革基金會備份。
